臺灣花蓮地方法院行政訴訟判決
111年度交字第8號
111年4月14日辯論終結
原      告  簡世傑  
被      告  交通部公路總局臺北區監理所

代  表  人  梁郭國  
訴訟代理人  謝妝芳  

上列當事人間交通裁決事件，原告不服交通部公路總局臺北區監
理所民國110年12月15日北監玉裁字第45-P00000000號裁決，提
起行政訴訟，本院判決如下：
    主  文
原告之訴駁回。
訴訟費用新臺幣（下同）300元由原告負擔。
    事實及理由
一、事實概要：原告於民國110年11月25日上午10時27分許駕駛
    車牌000-00號營業用小客車，行經花蓮縣玉里鎮博愛路與中
    正路口，有「闖紅燈」之違規行為，為警攔停舉發。舉發機
    關花蓮縣警察局玉里分局警員依違反道路交通管理處罰條例
    第53條第1項規定，當場製發花警交字第P00000000號違反道
    路交通管理事件通知單，並由原告當場簽收在案。原告不服
    舉發，向被告申請裁決，被告即於110年12月15日依道路交
    通管理處罰條例第63條第1項、第53條第1項掣開北監玉裁字
    第45-P00000000號裁決書，對原告裁處罰鍰2,700元，並記
    違規點數3點。原告不服，遂提起本件行政訴訟。
二、原告主張：該路口號誌設置不當，其中由博愛路直行往北停
    止線前方並沒有紅綠燈號誌，致駕駛人無法辨明號誌燈號狀
    況而誤過。並聲明：原處分撤銷。
三、被告答辯：本件違規地點路口設有人行穿越道之標線及停止
    線，且於距停止線近處及遠處之反向車道之一側設置有兩燈
    面之行車管制號誌燈，故該路口為設有兩燈面行車管制號誌
    燈之路口，其設置並未違反規定、無任何遮蔽，足供駕駛人
    辨識燈號顯示，設置並無不當。原告車輛面對圓形紅燈，未
    依規定於停止線前停等，仍逕予闖紅燈直行，過程均有攝影
    畫面可稽，號誌運作正常，依法舉發並無違誤。並聲明：原
    告之訴駁回。　　
四、本院之判斷：　　　　
　㈠按道路交通標誌標線號誌設置規則第221條規定，行車管制號
    誌至少應有一燈面設於遠端左側，且距近端停止線10公尺以
    上。如係以柱立式設置，應有二燈面分設於遠端兩側。但路
    形特殊時，主管機關得調整設置於其他適當位置。經查，本
    件違規地點路口設有人行穿越道之標線及停止線，且於距停
    止線遠處之反向車道之一側設置有兩燈面之懸臂（掛）式行
    車管制號誌燈，該路口為設有兩燈面行車管制號誌燈之路口
    ，有現場路口照片在卷可證，該號誌設立並無違誤。　
　㈡又駕駛人駕駛車輛、大眾捷運系統車輛或行人在道路上，應
    遵守道路交通標誌、標線、號誌之指示、警告、禁制規定，
    並服從執行交通勤務之警察或依法令執行指揮交通及交通稽
    查任務人員之指揮；汽車駕駛人，行經有燈光號誌管制之交
    岔路口闖紅燈者，處1,800元以上5,400元以下罰鍰；汽車駕
    駛人有下列各款所列條款之一者，除依原條款處罰鍰外，並
    予記點：三、有…第53條…情形之一者，各記違規點數3點，
    道路交通管理處罰條例第4條第2項、第53條第1項、第63條
    第1項第3款分別定有明文。經查，本件原告上開「闖紅燈」
    之違規行為，有花警交字第P00000000號違反道路交通管理
    事件通知單、受理交通違規事件陳述調查表、蒐證照片及光
    碟等件為證，並為雙方所不爭執，堪信為真實。且交通違規
    處罰者，不僅限於故意行為，亦包含過失行為在內。依原告
    於言詞辯論期日之陳述，其違規當時係正與乘客交談，才會
    沒注意到交岔路口左前方設有管制號誌，且已為紅燈，因此
    其雖無違規故意，仍有過失。原告確有闖紅燈之違規行為，
    行政機關舉發即屬合法。
五、綜上所述，本件原告主張號誌設置不當無理由，且原告確有
    行經有燈光號誌管制之交岔路口闖紅燈之情事，行政機關裁
    處於法有據，原告就此違規事件訴請撤銷原處分為無理由，
    應予駁回。　
六、本件判決基礎已臻明確，兩造其餘攻擊防禦方法及訴訟資料
    ，核與判決結果不生影響，無逐一論述之必要，併予敘明。
    　
七、本件第一審裁判費為300元，應由敗訴之原告負擔，爰確定
    第一審訴訟費用如主文第2項所示。　
據上論結，本件原告之訴為無理由，依行政訴訟法第237條之8第
1項、第98條第1項前段，判決如主文。
中　　華　　民　　國　　111 　年　　4 　　月　　29　　日
　　　　　　　　　行政訴訟庭　法　官　沈培錚
上為正本係照原本作成。
如不服本判決，應於判決送達後20日內，向本院提出上訴狀並表
明上訴理由（原判決所違背之法令及其具體內容或依訴訟資料可
認為原判決有違背法令之具體事實），其未載明上訴理由者，應
於提出上訴後20日內向本院補提理由書（上訴狀及上訴理由書均
須按他造人數附繕本，如未按期補提上訴理由書，則逕予駁回上
訴），並應繳納上訴裁判費新臺幣750元。
中　　華　　民　　國　　111 　年　　4 　　月　　29　　日
　　　　　　　　　　　　　　　書記官　黃慧中

訴訟費用計算書   項　　　　目 金　額（新臺幣） 備　註 第一審裁判費 300元  第一審鑑定費 0元  第一審證人日旅費 0元  合        計 300元